## José Almir Sousa Cruz Filho

Objetivo Profissional: Programador | Análise e Desenvolvimento de Sistemas

Endereço: Salvador-BA Telefone: 71997200967

E-mail: josesousacruzfh@outlook.com

Linkedin: https://www.linkedin.com/in/jos%C3%A9-almir-sousa-cruz-filho-8bb26530b/

Sou programador com experiência no desenvolvimento e manutenção de sistemas que otimizam processos e geram resultados mensuráveis. Atuo com tecnologias como PHP, Laravel, JavaScript, MySQL e Docker, e tenho sólido conhecimento em integrações de sistemas via APIs, modelagem de bancos de dados e criação de interfaces dinâmicas. Desenvolvi projetos que impactaram diretamente a eficiência operacional, como a integração de sistemas portuários, simplificando o tempo de emissão de notas fiscais de 30 minutos para apenas 1 minuto, e a implementação de um sistema de agendamento e pesagem de veículos, ampliado para diversas unidades. Tenho experiência em metodologias ágeis, como SCRUM e KANBAN, que utilizo para organizar equipes e garantir entregas eficazes. Possuo habilidades em análise de métricas e geração de relatórios com Power BI, o que auxilia na tomada de decisões estratégicas.

# Formação Acadêmica

- Engenharia de Software Estácio | 2º semestre em andamento;
- Certified Tech Developer | | Digital House | 2023;
- Tecnólogo em Logística Estácio FIB | 2020.

## Experiência Profissional

#### Programador de Sistemas | Intermarítima Portos e Logística SA | 06/2023 - Atual

- Desenvolvi a integração do sistema de operações portuárias com uma API para emissão de notas, simplificando o tempo de emissão de 30-40 minutos para 1 minuto e minimizando erros, resultando em grande redução de custos;
- Desenvolvi e implementei o sistema de agendamento e pesagem de veículos em uma unidade, atualmente em expansão para outras unidades da empresa;
- Documentar sistemas e processos desenvolvidos para garantir uma manutenção eficiente;
- Realizo suporte em chamados e desenvolvo novos sistemas e integrações, utilizando PHP, Laravel, JavaScript, Docker e MySQL.

#### Conferente | Intermarítima Portos e Logística SA | 02/2019 - 06/2023

- Fui promovido de auxiliar de operações para conferente, destacando-me pela dedicação e capacidade de liderança em projetos críticos;
- Criei relatórios quinzenais de estatísticas operacionais do terminal com o uso de Power BI, auxiliando na tomada de decisões estratégicas;
- Assumir a coordenação de projetos logísticos, como a montagem de "kits" para a construção de compostos eólicos, implementando processos piloto para futuros projetos;
- Atuei na análise e melhoria dos fluxos operacionais, identificando gargalos e propondo soluções práticas e eficientes;
- Desenvolvi um sistema interno utilizando PHP, JavaScript com JQuery, MySQL e Bootstrap para controle de produção, aumentando a produtividade do setor fiscal e melhorando o fluxo de informações.

#### Project Leader (Estudant) | Dinâmica Group | Janeiro 2021 - Junho 2021

- Liderei uma equipe de desenvolvimento em um projeto de startup, utilizando a metodologia SCRUM para organizar entregas e melhorar resultados:
- Desenvolvi soluções para aumentar a receita e a prospecção de clientes por meio da aplicação do ciclo DMAIC;
- Realizei análises de causas-raiz, propondo melhorias nos processos da empresa para alcançar metas estratégicas;
- Fui responsável pela comunicação entre as partes interessadas e a equipe, garantindo alinhamento e clareza nos objetivos do projeto;
- Contribuí com o desenvolvimento técnico, implementando funcionalidades e melhorando a eficiência do produto final.

# **Cursos Complementares**

- Power BI:
- Business Process Model and Notation (BPMN);
- The Business Process Model and Notation (BPMn);
- Excel Avançado;
- Green Belt LSS;
- · Scrum Master.

## **Habilidades**

- Desenvolvimento de Aplicações Back-End;
- Integração e Consumo de APIs;
- Gerenciamento e Modelagem de Bancos de Dados;
- Desenvolvimento e Manutenção de Interfaces Dinâmicas;
- Aplicação de Metodologias Ágeis.

## **Idiomas**

Inglês: Intermediário B2.